ru: Тип цилиндра замка: Перфорированный; Дисковый; Другое/не указано; Штифтовой; Тубулярный; Рамочный; Другое
vi: Loại xi lanh khóa: Chìa khoét lõm (Dimple); Chìa dạng đĩa quay; Khác/Không chỉ định; Chìa khóa bi (Pin tumbler); Chìa ống (Tubular); Chìa lá (Wafer); Khác
cs: Typ zámkové vložky: Důlkový; Diskový; Jiné/nespecifikováno; Stavítkový; Tubulární; Lamelový; Jiné
hr-HR: Vrsta cilindra brave: Rupičasti cilindar; Diskovni cilindar; Ostalo/neodređeno; Cilindar sa zaticima; Cjevasti cilindar; Cilindar s lamelama; Ostalo
ko: 잠금 실린더 유형: 딤플; 디스크 디테이너; 기타/미지정; 핀 텀블러; 튜블러; 웨이퍼; 기타
sv: Typ av låscylinder: Borrstift; Skivlås; Övrigt/ej angivet; Stiftcylinder; Rörlås; Spärrskiva; Övrigt
bg-BG: Тип цилиндър на ключалката: Ямков; Дисков; Други/неуточнено; Секретен (щифтов); Тубуларен; Пластинков; Други
da: Låsecylindertype: Bohrmulde; Drejeskive; Andet/uspecificeret; Stiftcylinder; Rørcylinder; Pladecylinder; Andet
fr: Type de cylindre de serrure: À goupilles radiales; À disques rotatifs; Autre/non spécifié; À goupilles; Tubulaire; À paillettes; Autre
hu: Zárhenger típusa: Lapon mart; Lamellás; Egyéb/nincs megadva; Csapos; Csőkulcsos; Lemezes; Egyéb
el: Τύπος κυλίνδρου κλειδαριάς: Με λακκουβάκια; Με δίσκους (disc detainer); Άλλο/δεν καθορίζεται; Με πείρους (pin tumbler); Σωληνωτός; Με πλακέτες (wafer); Άλλο
pt-BR: Cilindro de fechadura tipo: Multiponto; Discos rotativos; Outro/não especificado; Pinos em linha; Tubular; Palheta; Outro
fi: Lukkosylinterin tyyppi: Koloavain; Haittalevy; Muu/määrittämätön; Tappilukko; Putkilukko; Levyhaitta; Muu
ja: ロックシリンダータイプ: ディンプルキー; ディスクシリンダー; その他/指定なし; ピンタンブラー; チューブラー; ウェーハータンブラー; その他
sk-SK: Typ cylindrickej vložky: Jamkový; Diskový; Iné/nešpecifikované; Cylindrický (kolíkový); Trubicový; Lamelový; Iné
nl: Slotcilinder type: Keersleutel; Schijvencilinder; Overige/niet gespecificeerd; Stiftcilinder; Buiscilinder; Plaatjescilinder; Overige
lt-LT: Spynos cilindro tipas: Su duobutėmis; Diskelių fiksatorius; Kita / nenurodyta; Kaištinis suktukas; Vamzdelinis; Plokštelinis; Kita
it: Tipo di cilindro della serratura: A chiave punzonata; A dischi; Altro/non specificato; A perni; Tubolare; A lamelle; Altro
ro-RO: Tipul cilindrului de blocare: Amprentă; Cu discuri rotative; Altele/nespecificat; Cu pini; Tubular; Cu lamele; Altele
de: Typ des Schließzylinders: Bohrmuldenzylinder; Drehscheibenzylinder; Sonstige/Keine Angabe; Stiftzylinder; Rohrzylinder; Scheibenzylinder; Sonstige
pl: Typ cylindra zamka: Zamek nawiercany (dimple); Zamek dyskowy; Inne / nieokreślone; Zamek bębenkowy z zastawkami; Zamek rurkowy; Zamek płytkowy; Inne
nb: Låsesylinderens type: Nøkkel med hull; Skivelås; Annet / uspesifisert; Stiftesylinder; Rørsylinder; Platelås; Annet
th: ประเภทไส้กุญเจ: กุญแจแบบเจาะรู; กุญแจแบบแผ่นวงแหวน; อื่นๆ/ไม่ระบุ; กุญแจแบบพิน; กุญแจท่อ; กุญแจแบบแผ่นวงรี; อื่นๆ
pt-PT: Tipo de cilindro da fechadura: Chave de pontos; Discos rotativos; Outro/não especificado; Pinos; Tubular; Palhetas; Outro
zh-CN: 锁芯类型: 凹点锁芯; 圆盘叶片锁芯; 其他/未指定; 弹子锁芯; 管状锁芯; 叶片锁芯; 其他
zh-TW: 鎖芯類型: 凹點式; 碟式鎖; 其他/未指定; 彈子鎖; 管狀; 葉片鎖; 其他
sl-SI: Vrsta cilindra ključavnice: Z vdolbinami; Z diski; Drugo/nedoločeno; Na zatiče; Cevasta; Na ploščice; Drugo
en: Lock cylinder type: Dimple; Disc detainer; Other/unspecified; Pin tumbler; Tubular; Wafer; Other
tr: Kilit silindiri tipi: Bilyalı; Diskli; Diğer/belirtilmemiş; Pimli; Tübüler; Pullu; Diğer
es: Tipo de cilindro de cerradura: Multipunto; De discos; Otro/no especificado; De pasadores; Tubular; De placas; Otro